---
title: "Мой отчет"
author: "Ким Лидия"
date: '30 марта 2017 г '
output: html_document
---

```{r setup, include=FALSE} 
knitr::opts_chunk$set(echo = TRUE) 
``` 

## R Studio 

Отчет о проделанной работе. 

#### 1. Вычислить среднее для каждой колонки таблицы iris, за исключением колонки “Species” и соберите результат в список (list). 

``````{r iris} 
head(iris) 
``` 
```{r} 
iris 
iris$Sepal.Length 
mean(iris$Sepal.Length) 
x=mean(iris$Sepal.Length) 
x 
iris$Sepal.Width 
mean(iris$Sepal.Width) 
y=mean(iris$Sepal.Width) 
y 
iris$Petal.Length 
mean(iris$Petal.Length) 
z=mean(iris$Petal.Length) 
z 
iris$Petal.Width 
mean(iris$Petal.Width) 
h=mean(iris$Petal.Width) 
h 
list(x,y,x,h) 
length(list(x,y,x,h)) 

``` 

#### 2. Вычислить среднее для каждой строки, исключив перед этим колонку “Species”, и сохранить результат в векторе. 

```{r i, echo=FALSE} 
iris 
y = c() 
for (i in 1:150) 
{x = sum(iris[i,1:4]/4) 
y = c(x,y)} 
y 

``` 

#### 3. Создайте случайные 1000 нуклеотидов, сохранив их в вектор DNA, посчитайте количество нуклеотидов A и T, их долю от общей длинны ДНК и запишите результат в вектор ‘dna_at’ 

```{r DNA} 
DNA = c("A","G","T","C") 
DNA=summary(DNA, size = 1000, replece=T) 
DNA=factor(DNA) 
summary(DNA)/length(DNA) 
dna_at=c(DNA[1],DNA[4]); dna_at 
dna_at 

``` 
#### 4. Создайте векто в котором записан произвольный набор латинских букв длинной не менее 10000 символов и посчитайте количество гласных. 
```{r ABC} 
letters 
abc=sample(letters, size=10000, replace=T) 
abc 
for(i in length(abc)) 
if(abc[i]=="a"|abc[i]=="e"|abc[i]=="i"|abc[i]=="o"|abc[i]=="u"|abc[i]=="y") 
{vowel=y+1} 
"else{vowel+0}" 
'vowel' 

``` 
#### 5. Отсортируйте все виды в таблице iris по средней длинне лепестков. Результат должен быть фактором с градациями в виде имен видов с правильной последовательностью уровней. 

```{r ААА} 
iris 
names(iris) 
iris$Petal.Length 
setosa=c(iris$Petal.Length[1:50]) 
setosa 
versicolor=c(iris$Petal.Length[51:100]) 
versicolor 
virginica=c(iris$Petal.Length[101:150]) 
mean(setosa) 
mean(versicolor) 
mean(virginica) 
Species=c(mean(setosa),mean(versicolor),mean(virginica)) 
sort(Species) 
f=factor(sort(Species)) 
f 
names(f)<- c("setosa", "versicolor", "virginica") 
f 

``` 

#### 6. Напишите функцию для рассчета медианы вектора самостоятельно. 

```{r mediana} 
median <- function(x) { 
z=sort(x) 
if((length(z)%%2)!=0){ 
result = z[(length(x)/2)+1] 
} 
else 
result = (z[length(x)/2]+z[length(x)/2+1])/2 
return(result) 
} 
median(iris$Sepal.Length) 

``` 

#### 7. Постройте график зависимости длины чашелистиков от длинны лепестков для каждого вида из таблицы iris 

```{r ggplot, echo=FALSE} 
iris 
names(iris) 
x=iris$Sepal.Length[1:50] 
y=iris$Petal.Length[1:50] 
plot(x,y,main="The dependence of the length of the sepal length of petal to form setosa", xlab="Sepal.Length",ylab="$Petal.Length", col="purple") 
x=NULL 
y=NULL 
x=iris$Sepal.Length[51:101] 
y=iris$Petal.Length[51:101] 
plot(x,y,main="The dependence of the length of the sepal length of petal to form versicolor", xlab="Sepal.Length",ylab="$Petal.Length", col="red") 
x=NULL 
y=NULL 
x=iris$Sepal.Length[101:150] 
y=iris$Petal.Length[101:150] 
plot(x,y,main="The dependence of the length of the sepal length of petal to form virginica", xlab="Sepal.Length",ylab="$Petal.Length", col="orange") 
x=NULL 
y=NULL 

``` 

#### 8. По данным таблицы ‘diamonds’(пакет ggplot2 ) почитайте среднюю стоимость цены карата для бриллиантов дороже 1000$ для каждой категории яркости (clarity). 

```{r diamond, echo=FALSE} 
library(ggplot2) 
diamonds 
tapply(diamonds$price[diamonds$price >1000], diamonds$clarity[diamonds$price >1000], mean) 

``` 

##**Регрессионный и корелляционный анализы** 

#### 1. Написать собственную функцию, которая для двух векторов одинакового объема считала бы коэффициент корелляции Спирмена. * 


```{r sp} 
help_Spirmen=function(table,ind) 
{ 
table=table[order(table[,ind]),]
table[,ind+2]=1:nrow(table) 
line=table[,ind] 
for (i in as.numeric(names(table(line)[table(line)>1]))){ 
sum=0 
for (j in which(line %in% i)) 
{ 
sum=sum+table[j,ind+2] 
} 
sum=sum/length(which(line %in% i)) 
table[which(line %in% i),ind+2]=sum 
} 
return(table) 
} 
Spirmen=function(x1,x2) 
{ 
if(length(x1)!=length(x2)) 
{ 
return("Problem with the lengths of the vectors") 
} 
table=matrix(ncol=5,nrow=length(x1)) 
table[,1]=x1 
table[,2]=x2 
table=help_Spirmen(table,1) 
table=help_Spirmen(table,2) 
table[,5]=(table[,3]-table[,4])**2 
sum=sum(table[,5]) 
result=1-6*sum/(length(x1)*(length(x1)**2-1)) 
return(result) 
} 

``` 

#### 2. Постройте оптимальную линейную модель множественной регрессии для co2_flux, используя только данные летних месяцев. * 


```
```{r} 
library("tidyverse") 
library("nycflights13") 
library("tidyr") 
library("stringr") 
library("dplyr") 
library("tibble") 
library("readr") 
tbl = read_csv("https://www.dropbox.com/s/erhs9hoj4vhrz0b/eddypro.csv?dl=1", skip = 1, na =c("","NA","-9999","-9999.0"), comment=c("[")) 
tbl = tbl[-1,] 
tbl 
glimpse(tbl) 
tbl = select(tbl, -(roll)) 
tbl = tbl %>% mutate_if(is.character, factor) 
#names(tbl) = str_replace_all(names(tbl), "[!]","_emph_") 
names(tbl) = names(tbl) %>% 
str_replace_all("[!]","_emph_") %>% 
str_replace_all("[?]","_quest_") %>% 
str_replace_all("[*]","_star_") %>% 
str_replace_all("[+]","_plus_") %>% 
str_replace_all("[@]","_at_") %>% 
str_replace_all("[-]","_minus_") %>% 
str_replace_all("[$]","_dollar_") %>% 
str_replace_all("[#]","_hash_") %>% 
str_replace_all("[/]","_div_") %>% 
str_replace_all("[%]","_perc_") %>% 
str_replace_all("[&]","_amp_") %>% 
str_replace_all("[\\^]","_power_") %>% 
str_replace_all("[()]","_") 
glimpse(tbl) 
sapply(tbl,is.numeric) 
tbl_numeric = tbl[,sapply(tbl,is.numeric)] 
tbl_non_numeric = tbl[,!sapply(tbl,is.numeric) ] 
tbl_numeric <- drop_na(tbl_numeric) 
names(tbl_numeric) 

cor_td = cor(drop_na(tbl_numeric)) %>% as.data.frame %>% select(co2_flux) 
vars = row.names(cor_td)[cor_td$co2_flux^2 > .1] %>% na.exclude 
formula = as.formula(paste("co2_flux~", paste(vars,collapse = "+"), sep="")) 

teaching_tbl = sample_n(tbl, floor(length(tbl$date)*.7)) 
testing_tbl = sample_n(tbl, floor(length(tbl$date)*.3)) 
tbl_numeric = filter(tbl_numeric, DOY > 151) 
tbl_numeric = filter(tbl_numeric, DOY < 243) 
mod = lm(co2_flux ~ (Tau+rand_err_Tau+H+rand_err_H+LE+qc_LE+rand_err_LE+co2_flux+h2o_flux+qc_h2o_flux+rand_err_h2o_flux+H_strg+co2_molar_density+h2o_time_lag+sonic_temperature+air_temperature+air_density+air_molar_volume+es+RH+VPD+max_speed+u_star_+TKE+T_star_+un_Tau+un_H+un_LE+un_co2_flux+un_h2o_flux+u_var+v_var+w_var+h2o_var+w_div_ts_cov+w_div_co2_cov+w_div_h2o_cov+flowrate)^2, data = tbl_numeric) 
summary(mod) 
resid(mod) 
coef(mod) 
names(tbl_numeric) 
qplot(co2_flux, DOY, data = tbl_numeric, alpha = I(1/10)) + theme_bw() + geom_line(aes(y = predict(mod))) 
qplot(co2_flux, predict(mod), data = tbl_numeric, geom = "line") 
qplot(flowrate, co2_flux, data = tbl_numeric, alpha = I(1/10)) + theme_bw() + geom_line(aes(y = predict(mod))) 
#lm(earn ~ . - age, data = wages) 
anova(mod) 
```